【裁判字號】    98,訴,1971
【裁判日期】    990513
【裁判案由】    公寓大廈管理條例
【裁判全文】
臺北高等行政法院裁定
                                      98年度訴字第1971號
原      告  成德建設股份有限公司
代  表  人  甲○○
訴訟代理人  吳志勇  律師
            張威鴻  律師
            蘇芃    律師
被      告  臺北市政府
代  表  人  乙○○（市長）
訴訟代理人  丁○○
            戊○○
參  加  人  極上之湯大廈管理委員會
代  表  人  丙○○（主任委員）
上列原告與被告間公寓大廈管理條例事件，本院裁定如下：
    主  文
極上之湯大廈管理委員會應獨立參加本件訴訟。
    理  由
一、按行政法院認為撤銷訴訟之結果，第三人之權利或法律上利
    益將受損害者，得依職權命其獨立參加訴訟，行政訴訟法第
    42條第1項定有明文。
二、原告係坐落臺北市○○區○○路200 號等極上之湯公寓大廈
    之起造人，經遭檢舉未依公寓大廈管理條例第57條規定會同
    極上之湯管理委員會辦理共用部分與其附屬設施設備之點交
    ，以致住戶權益受損。被告乃以民國（下同）96年5 月3日
    府都建字第09662162300 號函通知原告，尚未依規定完成移
    交，已違反公寓大廈管理條例第57條第1 項規定，請於文到
    30日內依規定與參加人完成點交，否則將依同條例第49條第
    1 項第8 款規定處理。而原告以96年5 月23日成建字第9600
    10號函復被告稱，原告依法已完成公共設施點交手續，惟基
    於尊重被告之立場，仍函請參加人於96年5 月26日上午10時
    整，派員會同確認極上之湯公共設施，以辦理點交之程序。
    嗣被告以原告逾6 個月仍未履行公寓大廈管理條例第57條之
    規定，辦理共用部分與其附屬設施設備之檢測與點交完畢，
    乃依同條例第49條第1 項第8 款規定，以97年1 月10 日 府
    都建字第0976 2023200號函處原告新臺幣（下同）4 萬元罰
    鍰，並限於文到30日內，由原告主動會同參加人進行點交協
    商等相關事宜，並限於30日內改善或履行義務。原告不服，
    提起訴願，經內政部以原告對於極上之湯公寓大廈全區建築
    物之水電、機電設備、消防設施及各類管線檢測之責及點交
    程序仍未盡完成，確有違反公寓大廈管理條例第57條規定之
    情事，以97年10月2 日台內訴字第0970145414號訴願決定駁
    回；原告不服，向臺北高等行政法院提起行政訴訟，亦經本
    院以97年度訴字第3009號判決駁回。嗣被告認原告迄98 年3
    月10日前仍未會同極上之湯管理委員會完成共用部分與其附
    屬設備之移交，以98年3 月10日府都建字第09800662700 號
    函處原告4 萬元罰鍰，並限於文到次日起30日內改善。原告
    不服，提起訴願，亦遭決定駁回，遂提起本件行政訴訟。查
    本件訴訟爭點乃參加人極上之湯公寓大廈管理委員會是否完
    成該公寓大廈共用部分與其附屬設施設備之檢測與點交，本
    院因認本件撤銷訴訟之結果，參加人極上之湯大廈管理委員
    會之權利或法律上利益將受損害等影響，爰依首揭規定，本
    於職權命參加人獨立參加本件訴訟，裁定如主文。
中    華    民    國    99    年     5    月   13     日
                  臺北高等行政法院第一庭
                         審 判 長 法  官   王立杰
                                  法  官   楊得君
                                  法  官   洪遠亮
上為正本係照原本作成。
不得聲明不服。
中    華    民    國    99    年     5    月   13     日
                                  書記官   陳德銘


司法院資訊處製作；財團法人民間司法改革基金會備份。
